【裁判字號】    98,易,1926
【裁判日期】    980821
【裁判案由】    竊盜
【裁判全文】
臺灣臺北地方法院刑事判決              98年度易字第1926號
公  訴  人  臺灣臺北地方法院檢察署檢察官
被      告  丙○○
                    （現因另案於臺灣桃園女子監獄執行中）
上列被告因竊盜案件，經檢察官提起公訴（98年度偵字第 12222
、13052 號），本院判決如下：
    主  文
丙○○竊盜，累犯，處有期徒刑柒月；又竊盜，累犯，處有期徒
刑柒月。應執行有期徒刑壹年。
    事  實
一、丙○○前於民國九十一年間因偽造文書案件，經臺灣士林地
    方法院以九十一年度簡字第一二三四號判處有期徒刑五月確
    定，於九十三年九月八日執行完畢。復於九十四年間因竊盜
    案件，經該院以九十四年度士簡字第五九六號判處有期徒刑
    六月確定；又於九十四年間因竊盜案件，經臺灣板橋地方法
    院以九十五年度簡上字第二二七號判處有期徒刑一年確定，
    再於九十五年間因施用毒品案件，經臺灣士林地方法院以九
    十五年度訴字第八四七號判處有期徒刑十月，並經臺灣高等
    法院以九十五年度上訴字第四六０八號駁回上訴確定，前開
    有期徒刑一年、十月，嗣經臺灣板橋地方法院以九十六年度
    聲減字第三三四四號裁定分別減為有期徒刑六月、五月，應
    執行有期徒刑十月確定；經入監接續執行，於九十六年九月
    二十八日執行完畢。猶不知悔改：
  (一)竟意圖為自己不法之所有，於九十七年五月二十八日下午四
    時二十分許，在臺北市○○區○○路四段一六八號「遠寬電
    信門市」內，乘該店負責人甲○○疏未注意之際，徒手竊取
    甲○○所有之行動電話一具（廠牌：SONY  ERICSSON、型號
    ：K770i、序號：000000000000000號），得手後，旋即逃逸
    ，並將該電話交付倪弘倫（未據起訴）以換取第一級毒品海
    洛因供己施用。嗣經甲○○發覺遭竊而報警處理，為警循線
    查悉該電話已輾轉由印尼籍女子 SUMARMI購入使用，遂於同
    年七月七日晚間十時許，前往臺北市○○街三三０巷一七弄
    一二之一號一樓查獲 SUMARMI，並扣得該電話一具（已發還
    甲○○）。
  (二)復意圖為自己不法之所有，於同年八月三十日上午十一時許
    ，在臺北市松山區○○○路○段一九０之一號「震旦行民生
    店」內，乘店長吳家佩疏未注意之際，徒手竊取吳家佩之男
    友乙○○所有之行動電話一具（廠牌：NOKIA 、型號：6120
    、序號：000000000000000號，含門號0000000000號SIM卡一
    枚），得手後，旋即逃逸。嗣吳家佩發覺失竊，經乙○○報
    警採集現場遺留之嫌疑人指紋送驗結果，與丙○○指紋卡之
    右中指指紋相符，始悉上情。
二、案經甲○○、乙○○分別訴由臺北市政府警察局大安分局、
    松山分局報請臺灣臺北地方法院檢察署檢察官偵查起訴。
    理  由
一、前揭事實，業據被告丙○○於本院審理時坦承不諱，核與被
    害人甲○○、乙○○及證人 SUMARMI指證情節大致相符，並
    有現場監視器錄影 VCD暨翻拍照片、勘驗筆錄、贓物認領保
    管單、內政部警政署刑事警察局九十七年十月一日刑紋字第
    ０九七０一四二八五二號鑑驗書附卷可稽。本件事證明確，
    被告犯行均堪認定，應予依法論科。
二、核被告所為，均係犯刑法第三百二十條第一項之竊盜罪。其
    所犯上開二罪之間，犯意各別，行為互殊，應予分論併罰。
    再查被告前於九十一年間因偽造文書案件，經臺灣士林地方
    法院以九十一年度簡字第一二三四號判處有期徒刑五月確定
    ，於九十三年九月八日執行完畢。復於九十四年間因竊盜案
    件，經該院以九十四年度士簡字第五九六號判處有期徒刑六
    月確定；又於九十四年間因竊盜案件，經臺灣板橋地方法院
    以九十五年度簡上字第二二七號判處有期徒刑一年確定，再
    於九十五年間因施用毒品案件，經臺灣士林地方法院以九十
    五年度訴字第八四七號判處有期徒刑十月，並經臺灣高等法
    院以九十五年度上訴字第四六０八號駁回上訴確定，前開有
    期徒刑一年、十月，嗣經臺灣板橋地方法院以九十六年度聲
    減字第三三四四號裁定分別減為有期徒刑六月、五月，應執
    行有期徒刑十月確定，此有卷附臺灣高等法院被告前案紀錄
    表可按，其於五年以內故意再犯有期徒刑以上之罪，皆為累
    犯，依刑法第四十七條第一項規定，均加重其刑。爰審酌被
    告有竊盜等多項前科，素行不良，正值青壯，不思以正途取
    財，屢犯竊盜，危害社會治安及被害人之財產權益，然所得
    財物價值非鉅，暨犯後坦承犯行等一切情狀，分別量處如主
    文所示之刑，並定其應執行之刑。
據上論結，應依刑事訴訟法第二百九十九條第一項前段，刑法第
三百二十條第一項、第四十七條第一項、第五十一條第五款，刑
法施行法第一條之一第一項、第二項前段，判決如主文。
本案經檢察官柯木聯到庭執行職務
中    華    民    國    98    年    8     月    21    日
                  刑事第八庭法  官  陳芃宇
以上正本證明與原本無異。
如不服本判決應於收受送達後10日內向本院提出上訴書狀，並應
敘述具體理由；其未敘述上訴理由者，應於上訴期間屆滿後20日
內向本院補提理由書（均須按他造當事人之人數附繕本）「切勿
逕送上級法院」。告訴人或被害人如對於本判決不服者，應具備
理由請求檢察官上訴，其上訴期間之計算係以檢察官收受判決正
本之日期為準。
                            書記官  徐鶯尹
中    華    民    國    98    年    8     月    27    日
附錄本案論罪科刑法條全文：
中華民國刑法第320條
（普通竊盜罪、竊佔罪）
意圖為自己或第三人不法之所有，而竊取他人之動產者，為竊盜
罪，處5年以下有期徒刑、拘役或5百元以下罰金。
意圖為自己或第三人不法之利益，而竊佔他人之不動產者，依前
項之規定處斷。
前二項之未遂犯罰之。


司法院資訊處製作；財團法人民間司法改革基金會備份。
